臺灣臺北地方法院小額民事判決
111年度北小字第1887號
原      告  第一產物保險股份有限公司

法定代理人  李正漢
訴訟代理人  陳鏡威
被      告  王宗淼

上列當事人間請求侵權行為損害賠償事件，本院於民國111年6月
29日言詞辯論終結，判決如下：
    主    文
被告應給付原告新臺幣87,922元，及自民國111年2月19日起至清
償日止，按年息百分之5計算之利息。
訴訟費用新臺幣1,000元由被告負擔。
本判決得假執行。被告如以新臺幣87,922元為原告預供擔保後，
得免為假執行。
　　理由要領
一、原告主張訴外人林佩誼於民國109年6月10日16時59分許，駕
    駛車牌號碼000-0000號自小客車（下稱系爭A車），行經臺
    北市萬華區西園路2段與東園街交岔路口，因被告騎乘車牌
    號碼000-0000號普通重型機車未依號誌指示左轉，訴外人林
    佩誼因而緊急煞車，適原告承保、訴外人廖勝育所駕駛車牌
    號碼000-0000號自小貨車（下稱系爭B車）行駛於系爭A車後
    方，因煞車不及追撞系爭A車。系爭A車經送廠修復，支出必
    要修復費用新臺幣（下同）75,559元，其中工資16,565元、
    烤漆8,898元、零件50,096元，經折舊後必要修復費用為64,
    776元，原告經林佩誼投保之南山產物保險股份有限公司請
    求，已將前開折舊後修復費用給付南山產物保險股份有限公
    司。系爭B車經送廠修復，支出必要修復費用114,790元，其
    中工資16,940元、烤漆25,782元、零件72,068元，經折舊後
    必要修復費用為60,828元。而本件事故中，被告無照未依號
    誌指示左轉，應負擔主要肇事責任，爰依保險代位與侵權行
    為損害賠償之法律關係，請求被告給付系爭A車與系爭B車修
    復費用七成即87,922元【計算式：（60,828＋64,776）×70%＝
    87,922元】及法定遲延利息，並提出系爭A、B車行車執照、
    折舊計算、交通事故當事人登記聯單、汽車保險計算書、系
    爭A、B車估價單、發票、受損照片、初步分析研判表等件影
    本為證（卷第15-39頁）。被告則以伊70多歲了，沒有工作
    ，無力清償等語置辯。經查：
　㈠本件事故業經本院依職權調取本件事故相關資料查閱屬實（
    卷第41-59頁），且為被告所不爭執，自堪信為真實。被告
    雖辯稱無力清償云云，惟此係被告履行債務能力問題，核與
    原告請求並無影響。
　㈡綜上，原告依保險代位與侵權行為損害賠償之法律關係，請
    求被告給付原告87,922元，及自起訴狀繕本送達翌日即111
    年2月19日（卷第85頁）起至清償日止，按年息5%計算之利
    息，為有理由，應予准許。並依職權宣告假執行，及被告得
    供擔保免為假執行。
二、訴訟費用負擔之依據：民事訴訟法第78條。本件訴訟費用額
    ，依後附計算書確定如主文所示金額。
中　　華　　民　　國　　111 　年　　7 　　月　　13　　日
　　　　　　　　　臺灣臺北地方法院臺北簡易庭
　　　　　　　　　　　　　　　法　官　蔡玉雪
以上正本證明與原本無異。
如不服本判決，須以違背法令為理由，於判決送達後20日內向本
庭提出上訴狀（應按他造當事人之人數附繕本）；如委任律師提
起上訴者，應一併繳納上訴審裁判費。
中　　華　　民　　國　　111 　年　　7 　　月　　13　　日
　　　　　　　　　　　　　　　書記官　陳黎諭
計   算   書：
項　　　　目　　　　　　金額（新臺幣）　　備　　註
第一審裁判費　　　　　　1,000元
合　　　　計　　　　　　1,000元
附錄：
一、民事訴訟法第436條之24第2項：
　　對於小額程序之第一審裁判上訴或抗告，非以其違背法令為
    理由，不得為之。
二、民事訴訟法第436條之25：
　　上訴狀內應記載上訴理由，表明下列各款事項：
    ㈠原判決所違背之法令及其具體內容。
    ㈡依訴訟資料可認為原判決有違背法令之具體事實。